臺灣彰化地方法院刑事判決　　　 93年度易字第1256號
公　訴　人　臺灣彰化地方法院檢察署檢察官
被　　　告　乙○○　男　36歲.
　　　　　　　　　　住彰化縣大.
上列被告因竊盜案件，經檢察官提起公訴（93年度偵字第7018號
）及移送併辦（臺灣臺中地方法院檢察署93年度偵字第16853號
），本院判決如下：
    主  文
乙○○連續攜帶兇器竊盜，累犯，處有期徒刑壹年。扣案之六角
扳手壹支沒收。
    事  實
一乙○○曾因偽造文書案件，經臺灣臺中地方法院以87年度訴字
  第1601號判決處有期徒刑6月，緩刑3年確定；再因偽造文書案
  件，經該院以89年度訴緝字第327號判決處有期徒刑1年4月確
  定，並由該院以89年度撤緩字第138號裁定撤銷前開緩刑宣告
  ，兩案接續執行，於民國91年10月1日縮刑假釋期滿執行完畢
  ，仍不知悔改，竟又基於意圖為自己不法所有之概括犯意，先
  於93年8月11日晚上10時許，在臺中市○○○路與北屯路交叉
  路口附近（移送併辦意旨誤為在該市○○路與黎明東街交叉路
  口附近），趁丁○○所有車牌號碼MG-8225號小客車鑰匙未取
  下之際，徒手竊取該車得手，嗣於93年8月16日凌晨1時許，為
  警在臺中縣清水鎮○○路、高美路交叉路口附近查獲，並扣得
  不能證明係乙○○所有且不能證明係其竊盜工具之美工刀1把
  （小客車已發還丁○○）；乙○○復承前概括犯意，於93年8
  月21日上午9時許，在彰化縣二林鎮○○街41號前，攜帶其所
  有於同日上午9時許在該街某五金行購得後磨平刃部客觀上足
  供為兇器使用之六角扳手1支，以之竊取甲○○（公訴意旨誤
  載為「洪晉倉」）所有車牌號碼PM-2657號小貨車1輛得手，嗣
  於93年8月23日凌晨4時許，為警在苗栗縣西湖鄉、後龍鎮○○○○道臺1線公路119公里南下路段查獲，並扣得前開扳手1支
  及不能證明係乙○○所有且不能證明係其竊盜工具之鑰匙1把
  （小貨車已發還甲○○）。
二乙○○竊取甲○○所有小貨車部分，案經苗栗縣警察局通宵分
  局報告臺灣苗栗地方法院檢察署呈請臺灣高等法院臺中分院檢
  察署令轉臺灣彰化地方法院檢察署檢察官偵查起訴；竊取丁○○所有小客車部分，案經臺中縣警察局清水分局報告臺灣臺中
  地方法院檢察署檢察官偵查移送併辦。
    理  由
一訊據被告乙○○對於在上揭時地徒手竊取被害人丁○○所有小
  客車之犯罪事實坦承不諱（本院卷第105頁反面），核與被害
  人丁○○於警詢中之指述相符（第14493號偵查卷第8頁），並
  有美工刀1把扣案及搜索扣押筆錄、扣押物品目錄表、查獲過
  程照片、贓物認領保管單、車輛車牌失竊作業查詢資料在卷可
  稽（第14493號偵查卷第11至14、17至19、24至25頁）。綜上
  論述，被告之自白與事實相符，可以採信，事證明確，其徒手
  竊取被害人丁○○所有小客車犯行，堪以認定。被告於警詢中
  雖供稱扣案之美工刀1把係其所有，於向案外人徐炳湧借得MG-
  8225號小客車後，曾持以插入鑰匙孔發動該車云云（第14493
  號偵查卷第7頁正面），惟於本院審理中則承認竊取該車，然
  否認係美工刀所有權人，復否認曾持該刀竊盜（本院卷第90頁
  正面、第104頁正面、第105頁反面），對於美工刀所有權歸屬
  及曾否持以竊車之供述不一致，本院又查無其他積極證據足認
  被告所辯不實，尚難僅以被告於警詢中不實之供述，遽認被告
  為美工刀所有權人，並進而推認被告持該美工刀竊車，附此敘
  明。
二訊據被告固坦認於上揭時地攜帶其所有扣案之六角扳手竊取被
  害人甲○○所有小貨車，然矢口否認係持之為竊盜工具，辯稱
  ：是以被害人遺留在車上之鑰匙開啟電門竊車云云。惟查：上
  揭犯罪事實，業據被告於警詢、檢察官偵查中坦承不諱（第
  3093號偵查卷第17至21、46頁），核與被害人於警詢中之指述
  相符（第3093號偵查卷第22至24頁），並有六角扳手1支、鑰
  匙1把扣案及查獲物品照片、贓物認領保管單、車輛車牌失竊
  作業查詢資料在卷可稽（第3093號偵查卷第25至29頁，第7018
  號偵查卷第18頁）。被告於警詢及檢察官偵查中均坦承係持其
  於93年8月21日上午9時許在彰化縣二林鎮○○路某五金行購得
  由其磨平刃部之六角扳手竊取PM-2657號小貨車（第3093號偵
  查卷第19至20、46頁），對於如何持以犯案之細節供述不移，
  其於本院審理中所辯，容屬避重就輕之詞，當以其於警詢及檢
  察官偵查中較為詳盡、一致之自白為可採，從而應認定被告係
  以其所有扣案之六角扳手竊取被害人之小貨車，始符合實情。
  綜上論述，被告所辯，尚非能信，事證明確，其以六角扳手為
  工具竊取被害人甲○○所有小貨車犯行，亦堪認定。
三按六角扳手為金屬材質，可持以攻擊他人，客觀上對人之身體
  、生命具危險性，足供為兇器使用，此為被告所不爭執。被告
  徒手竊取被害人丁○○所有之小客車得手，核其所為，係犯刑
  法第320條第1項之竊盜罪；被告持其所有客觀上足供為兇器使
  用之六角扳手，以之竊取被害人甲○○所有之小貨車得手，核
  其所為，係犯刑法第321條第1項第3款之攜帶兇器竊盜罪。被
  告先後2次犯行，時間緊接，方法相同，觸犯基本構成要件相
  同之罪名，顯係基於概括犯意為之，應依刑法第56條連續犯規
  定論以一刑法第321條第1項第3款之攜帶兇器竊盜罪，並加重
  其刑。查被告曾因偽造文書案件，經臺灣臺中地方法院以87年
  度訴字第1601號判決處有期徒刑6月，緩刑3年確定，再因偽造
  文書案件，經該院以89年度訴緝字第327號判決處有期徒刑1年
  4月確定，並由該院以89年度撤緩字第138號裁定撤銷前開緩刑
  宣告，兩案接續執行，於91年10月1日縮刑假釋期滿執行完畢
  ，此有臺灣高等法院被告全國前案紀錄表可按（本院卷第4至8
  頁），其受有期徒刑之執行完畢，5年內再犯有期徒刑以上之
  罪，為累犯，應依刑法第47條規定遞加重其刑。公訴人雖僅就
  被告竊取被害人甲○○所有小貨車部分提起公訴，然檢察官就
  犯罪事實之一部提起公訴者，其效力及於全部，此為刑事訴訟
  法第267條所明定，被告竊取被害人丁○○所有小客車部分，
  與前揭論罪科刑之竊取被害人甲○○所有小貨車部分，有連續
  犯之關係，已如前述，本院自應就屬於裁判上一罪之竊取被害
  人丁○○所有小客車部分一併加以裁判。被告係在臺中市○○○路與北屯路交叉路口附近竊取車牌號碼MG-8225號小客車（
  本院卷第90頁正面），移送併辦意旨誤為在該市○○路與黎明
  東街交叉路口附近；車牌號碼PM-2657號小貨車係被害人甲○○所有（第3093號偵查卷第24頁），公訴意旨誤載為「洪晉倉
  」所有，均應更正。爰審酌被告素行欠佳，所犯已造成被害人
  財產上之損失，本院審理中一度逃匿，有通緝書可憑（本院卷
  第56頁），惟所竊汽車均已由被害人領回，到案後態度良好及
  其他一切情狀，量處如主文所示之刑，以資儆懲。扣案之六角
  扳手1支為被告所有，且為供其竊取被害人甲○○所有小貨車
  所用之物，已如前述，應依刑法第38條第1項第2款沒收；被告
  於本院審理中堅決否認扣案之美工刀1把為其所有，且不能證
  明係供其竊取被害人丁○○所有汽車之物，亦如前述，另被告
  堅稱扣案之鑰匙1把係被害人甲○○所有汽車內之物（第3093
  號偵查卷第46頁、第105頁正面），均不符法定沒收要件，自
  無從宣告沒收。
四臺灣臺中地方法院檢察署93年度偵字第16853號檢察官移送併
  辦意旨另以：被告意圖為自己不法之所有，於93年8月12日上
  午7時許，在彰化縣福興鄉○○路○段364號前，進入被害人丙○○所有之車牌號碼8Q-2585號小客車內，竊取被害人之身分
  證、健保卡、行動電話IC卡各1枚，因認被告涉有刑法第320條
  第1項之竊盜罪嫌。移送併辦意旨認被告涉有該次竊盜犯行，
  係以被害人於警詢中之指述、搜索扣押筆錄、車輛協尋電腦輸
  入單、車輛車牌失竊作業查詢資料、查獲現場照片為其所憑論
  據。訊據被告堅決否認有何該次竊盜之犯罪事實，辯稱：被害
  人前開財物是在彰化縣伸港鄉○○○鄉○道臺17線公路中央分
  隔島拾獲，事後曾電話通知被害人將予以歸還等語。按犯罪事
  實應依證據認定之，無證據不得認定犯罪事實，刑事訴訟法第
  154 條第2項定有明文。經查：被告於警詢之初即已為上開辯
  解（第14493號偵查卷第7頁），而證人即被害人丙○○於警詢
  及本院審理中亦證稱於93年8月13日下午2時許，被告曾撥電話
  與其姊徐春明聯繫，並留下0000000000號電話請其回撥，經回
  撥後，被告表示將於翌日上午在臺中市見面以便歸還，並未出
  言恐嚇，惟其未予同意，即將電話掛斷等語（第14493號偵查
  卷第10頁反面、本院卷第103頁反面），顯見被告於取得被害
  人財物後，確有聯繫歸還之舉，苟被害人財物係被告竊取得來
  ，當無再與被害人聯繫並留下電話號碼而自曝犯行之必要，況
  被告並未進而以該等財物作為恐嚇工具，益難認被害人之財物
  係竊取得來，又移送併辦意旨所憑其餘證據，至多僅能證明被
  害人失竊及被告為警查獲之事實，尚不能據此逕認被告有竊盜
  犯行，被告所辯，應值採信。移送併辦意旨意旨所憑證據既不
  足以證明被告犯罪，本院復查無其他積極證據足認被告確有該
  件竊盜犯行，無從併予審理，宜退由檢察官另行處理，始屬適
  法。
據上論斷，應依刑事訴訟法第299條第1項前段，刑法第56條、第
321條第1項第3款、第47條、第38條第1項第2款，判決如主文。
本案經檢察官邱鼎文到庭執行職務。
中　　華　　民　　國　　94　　年　　7 　　月　　8 　　日
                  刑事第二庭    審判長法  官  王義閔
                                      法  官  李雅俐
                                      法  官  廖政勝
以上正本證明與原本無異。
如不服本判決，應於判決送達後10日內向本院提出上訴狀 (須附
繕本)。
中　　華　　民　　國　　94　　年　　7　　月　 　12  　日
                                      書記官  呂雅惠
附錄本案論罪科刑法條全文：
中華民國刑法第320條第1項
意圖為自己或第三人不法之所有，而竊取他人之動產者，為竊盜
罪，處五年以下有期徒刑、拘役或五百元以下罰金。
刑法第321條第1項第3款犯竊盜罪而有左列情形之一者，處六月
以上五年以下有期徒刑：三攜帶兇器而犯之者。
